# 00 对价转让股权合并报表处理

提问人：liu0bin0 时间：2020-04-28 00:04:00
陈版主好， 2019 年 3 月甲将其持有的A公司100%股权作价 0 元转让给B公司，B取得对A的控制，合并日A公司可辨认净资产公允价值为-100000元 全部为未分配利润，请问编制合并报表时合并报表是否会确认商誉 100000 元。 2019 年12 月 31 日合并报表对合并日净资产-100000元如果处理，入商誉还是当做合并增加，合并所有者权益变动表如何反应。

回答人：chenyiwei
如果B控制A构成非同一控制下合并的，则在B的合并报表层面，合并对价（ 0 ）与起的A的可辨认净资产公允价值份额（负数）之间的差额确认为商誉。
该事项对于 2019 年度的合并权益变动表无直接影响。